---
title: "Applied Multivariate analysis-HW10"
author: 
- 'ID : 111024517'
- 'Name : 鄭家豪'
geometry: left=3cm,right=3cm,top=2cm,bottom=2cm
header-includes:
  - \usepackage{leading}
  - \leading{18pt}
  - \usepackage{xeCJK}
  - \setCJKmainfont{標楷體}
  - \setCJKmonofont{標楷體}
output:
  pdf_document:
    latex_engine: xelatex
classoption: a4paper
---

```{r setup, include=FALSE}
knitr::opts_chunk$set(echo = TRUE,comment = "")
```

# Problem 1
```{r echo=FALSE, out.width="80%"}
file_Ac <- "IMG_0193.jpg"
knitr::include_graphics(file_Ac)
```

\newpage

```{r echo=FALSE, out.width="80%"}
file_Ac <- "IMG_0194.jpg"
knitr::include_graphics(file_Ac)
```




# Problem 2
## Pre-processing  
先觀察這筆資料的 dimension，以及將 Species 的名稱改為比較簡要的名字:  
```{r echo=FALSE}
dataset <- read.csv("penguins_raw.csv")
dataset$Species[dataset$Species == "Adelie Penguin (Pygoscelis adeliae)"] <- "Adelie"
dataset$Species[dataset$Species == "Gentoo penguin (Pygoscelis papua)"] <- "Gentoo"
dataset$Species[dataset$Species == "Chinstrap penguin (Pygoscelis antarctica)"] <- "Chinstrap"
cat("The dimension of dataset:",dim(dataset),"\n")
cat("The simple name for Species:",unique(dataset$Species),"\n")
```

這裡我們只考慮每個Species所對應的 variables:"Culmen Length", "Culmen Depth"。因此，只檢查這兩個變數的 NA 數量狀況:  
```{r echo=FALSE}
cat("The count of NA for Species:",sum(as.numeric(is.na(dataset$Species))),"\n")
label <- which(is.na(dataset$Culmen.Length..mm.) | is.na(dataset$Culmen.Depth..mm.))
cat("The observations with Length==NA or Depth==NA are",label,"\n")
dataset <- dataset[-label,]
```

由以上的結果，移除第4和第272筆觀察樣本。

## (a)
移除第4和第272筆觀察樣本之後，畫出 scatter plot:  
```{r echo=FALSE}
data <- dataset[,c("Culmen.Length..mm.","Culmen.Depth..mm.","Species")]
plot(x=data$Culmen.Length..mm.,y=data$Culmen.Depth..mm.,
     xlab="Culmen.Length",ylab="Culmen.Depth",
     xlim=c(min(data$Culmen.Length..mm.),max(data$Culmen.Length..mm.)+5),
     pch=19,col = factor(data$Species))
legend("bottomright",
       legend = levels(factor(data$Species)),
       pch = 19,
       col = factor(levels(factor(data$Species))))
```

## (b)  
這裡使用 Slide P.43~P.44 的介紹，劃出每個 Species 的 chi-square plot:  
\newpage

```{r include=FALSE}
## for Adelie
Adelie <- data[which(data$Species=="Adelie"),1:2]
cov_Adelie <- cov(Adelie)
center_Adelie <- colMeans(Adelie)
maha_Adelie <- mahalanobis(Adelie,center =center_Adelie,cov = cov_Adelie)
## for Chinstrap
Chinstrap <- data[which(data$Species=="Chinstrap"),1:2]
cov_Chinstrap <- cov(Chinstrap)
center_Chinstrap <- colMeans(Chinstrap)
maha_Chinstrap <- mahalanobis(Chinstrap,center =center_Chinstrap,cov = cov_Chinstrap)
## for Gentoo
Gentoo <- data[which(data$Species=="Gentoo"),1:2]
cov_Gentoo <- cov(Gentoo)
center_Gentoo <- colMeans(Gentoo)
maha_Gentoo <- mahalanobis(Gentoo,center =center_Gentoo,cov = cov_Gentoo)
```

For Adelie,  
```{r echo=FALSE}
n= length(Adelie[,1])
cat("The number of Adelie is",n,"\n")
## step 1:arrage maha.dist
step1 <- sort(maha_Adelie)
## step 2:take sample quantile
step2 <- qchisq(p = (1:n-0.5)/n,df = 2)
## step 3 : plot step1 vs. step2
plot(x=step1,y=step2,pch=19,
     xlab="order maha.distance",ylab="quantile of chi-square",
     main="Adelie chi-square plot")
abline(a = 0,b = 1,col="red",lty=2)
legend("bottomright","y=x",lty=2,col="red")
```

For Chinstrap,  
```{r echo=FALSE}
n= length(Chinstrap[,1])
cat("The number of Chinstrap is",n,"\n")
## step 1:arrage maha.dist
step1 <- sort(maha_Chinstrap)
## step 2:take sample quantile
step2 <- qchisq(p = (1:n-0.5)/n,df = 2)
## step 3 : plot step1 vs. step2
plot(x=step1,y=step2,pch=19,
     xlab="order maha.distance",ylab="quantile of chi-square",
     main="Chinstrap chi-square plot")
abline(a = 0,b = 1,col="red",lty=2)
legend("bottomright","y=x",lty=2,col="red")
```

For Gentoo,  
```{r echo=FALSE}
n= length(Gentoo[,1])
cat("The number of Gentoo is",n,"\n")
## step 1:arrage maha.dist
step1 <- sort(maha_Gentoo)
## step 2:take sample quantile
step2 <- qchisq(p = (1:n-0.5)/n,df = 2)
## step 3 : plot step1 vs. step2
plot(x=step1,y=step2,pch=19,
     xlab="order maha.distance",ylab="quantile of chi-square",
     main="Gentoo chi-square plot")
abline(a = 0,b = 1,col="red",lty=2)
legend("bottomright","y=x",lty=2,col="red")
```

由以上三張 chi-square plot，Species:Adelie 最適合用 Multivariate normal distribution 建模。對於Species:Gentoo，大部分的點都很貼近 y=x 的紅色虛線(除了有兩個很明顯偏離的點)，用 Multivariate normal distribution 建模應該也不會不合適。但是，對於Species:Chinstrap，會發現後面約有5個點明顯偏離y=x 的紅色虛線，即有 $5/68 \approx 7.353\%$ 比例的點是偏離 Multivariate normal distribution ，因此 Species:Chinstrap 可能不太適合用此 distribution 建模。

