---
title: "Applied multivariate analysis-HW8"
author: 
- 'ID : 111024517'
- 'Name : 鄭家豪'
geometry: left=3cm,right=3cm,top=2cm,bottom=2cm
header-includes:
  - \usepackage{leading}
  - \leading{18pt}
  - \usepackage{xeCJK}
  - \setCJKmainfont{標楷體}
  - \setCJKmonofont{標楷體}
output:
  pdf_document:
    latex_engine: xelatex
classoption: a4paper
---

```{r setup, include=FALSE}
knitr::opts_chunk$set(echo = TRUE,comment = "")
```

```{r include=FALSE}
airline=read.csv(file="111024504-train.csv")
airline <- na.omit(airline)
airline14<- airline[,9:22]
```

# Problem 1
## All the cumulative varaince explained

展示指定方法的所有組合的cumulative varaince explained(3 factors):  
```{r echo=FALSE, message=FALSE, warning=FALSE}
library(psych)
library("GPArotation")
## PC 
pc_varimax <- principal(airline14, nfactors = 3, rotate = "varimax") 
pc_quartimax <- principal(airline14, nfactors = 3, rotate = "quartimax") 

## PF 
pf_varimax <- fa(airline14, nfactors = 3, rotate = "varimax",fm="pa") 
pf_quartimax <- fa(airline14, nfactors = 3, rotate = "quartimax",fm="pa") 

## MLE 
mle_varimax  <- fa(airline14, nfactors = 3, rotate = "varimax", fm = "ml") 
mle_quartimax <- fa(airline14, nfactors = 3, rotate = "quartimax", fm = "ml") 
```

* PC method(rounding to 4 digits):  

```{r echo=FALSE, message=FALSE, warning=FALSE}
library(knitr)
library(tidyverse)
library(kableExtra)
PC_method <- data.frame(cbind(pc_varimax$Vaccounted[1:3,],
                              pc_quartimax$Vaccounted[1:3,]))
colnames(PC_method) <- c("F1","F2","F3","F1","F2","F3")
kable(round(PC_method,4),row.names = TRUE, booktabs=TRUE) %>% 
  kable_styling(latex_options = "hold_position") %>% 
  add_header_above(c(" ","Varimax"=3, "Quartimax"=3))
```


* PF method(rounding to 4 digits):  

```{r echo=FALSE}
PF_method <- data.frame(cbind(pf_varimax$Vaccounted[1:3,],
                              pf_quartimax$Vaccounted[1:3,]))
colnames(PF_method) <- c("F1","F2","F3","F1","F2","F3")
kable(round(PF_method,4),row.names = TRUE, booktabs=TRUE) %>% 
  kable_styling(latex_options = "hold_position") %>% 
  add_header_above(c(" ","Varimax"=3, "Quartimax"=3))
```

* MLE method(rounding to 4 digits):  

```{r echo=FALSE}
MLE_method <- data.frame(cbind(mle_varimax$Vaccounted[1:3,],
                              mle_quartimax$Vaccounted[1:3,]))
colnames(MLE_method) <- c("F1","F2","F3","F1","F2","F3")
kable(round(MLE_method,4),row.names = TRUE, booktabs=TRUE) %>%
  kable_styling(latex_options ="hold_position") %>% 
  add_header_above(c(" ","Varimax"=3, "Quartimax"=3))
```

## (a)

這裡我選取的是 PC method with varimax rotation ，以下是其loadings(空白處代表對應的 loading 值過小):  
```{r echo=FALSE, message=FALSE, warning=FALSE}
pc_varimax$loadings
```

* Factors(RC1,RC3,RC2) 解釋:  
1. RC1: loading值較大(以大於0.6為標準)的變數，分別是 Food.and.drink、Seat.comfort、Inflight.entertainment、Cleanliness，這些變數有機上搭乘體驗的涵義在，代表 RC1 是類似這種意義的 factor。  
2. RC3: loading值較大的變數，分別是 On.board.service、Leg.room.service、Baggage.handling、Inflight.service，這些都是具有機上服務的變數，代表 RC3 是類似這種意義的 factor。  
3. RC2: loading值較大的變數，分別是 Inflight.wifi.service、Departure.Arrival.time.convenient、Ease.of.Online.booking、Gate.location，這些變數有個共同性:便利性。代表 RC2 很有可能是便利相關意義的 factor。

## (b)

```{r echo=FALSE}
scores1 <- pc_varimax$scores[, 1]
scores2 <- pc_varimax$scores[, 2]
gender <- as.factor(airline$Gender)
colors <- c("red", "blue")
plot(scores1, scores2, pch = 16, xlab = "Factor 1", ylab = "Factor 2",
     col = colors[gender])
legend("bottomleft", legend = levels(gender), col = colors, pch = 16)
```

從以上的圖，可能有幾個觀點:  

1. 均衡性: Factor scores分佈均勻，可能表示樣本中的個體在這兩個factor(RC1,RC3)上的表現相對一致，以性別的角度來看，沒有明顯的差異。  
2. 多樣性: 反映了樣本中的多樣性或變化程度，即用男女來區分不太能看出明確的分群，可能有其他的特徵在其中。  

# Problem 2
```{r echo=FALSE}
file_Ac <- "pro2.jpg"
knitr::include_graphics(file_Ac)
```

