---
title: "HW2-Linear model"
author: 
- 'ID : 111024517'
- 'Name : 鄭家豪'
date: due on 10/20 (Tue)
header-includes:
  - \usepackage{leading}
  - \leading{18pt}
  - \usepackage{xeCJK}
  - \setCJKmainfont{標楷體}
  - \setCJKmonofont{標楷體}
output:
  pdf_document:
    latex_engine: xelatex
  html_document: default
---

```{r setup, include=FALSE}
knitr::opts_chunk$set(echo = TRUE)
```

### 1. 

先讀取資料來檢查資料性質(這裡我採用讀取前10筆資料):  
```{r include=FALSE}
ex1_data <- read.table("http://www.stat.nthu.edu.tw/~swcheng/Teaching/stat5410/data/E2.8.txt"
,header = TRUE)
```
```{r echo=FALSE}
file <- "ex1_head_data.png"
knitr::include_graphics(file)
```
  
根據每個變數的值變動情況，每個變數皆可視為量化型變數。  

\newpage

## (a) 
* Response variab: Output($Y$)
* Explantary variables: SI($X_1$)、SP($X_2$)、I($X_3$)  
Assumptions:  
$Y_{i} = \beta_{0} + \beta_{1} X_1 + \beta_{2} X_2 + \beta_{3} X_3 + \epsilon_{i}$,where $E(\epsilon_{i}) = 0$ , $Var(\epsilon_{i}) = \sigma^2$ for i=1,2,...,17.  
$Model \ matrix : \ X = [1,X_1,X_2,X_3]$  
$Coefficient:  \beta = \  [\beta_0,\beta_1,\beta_2,\beta_3]$



The Least square method : $\hat \beta = (X^TX)^{-1}X^TY$  
```{r eval=FALSE}
X <- data.matrix(cbind(rep(1,17),ex1_data[,2:4]))
Y <- ex1_data[,1]
round(solve(t(X) %*% X) %*% t(X) %*% Y,digits = 4)
```

計算以上算式，會得到$[6026.0607, 1.7422 ,5.3019,-255.5056]^T$ (round to 4 decimal places)  
因此藉由Least squares，得到 $\hat Y = 6026.0607 + 1.7422X_1 +5.3019X_2-255.5056X_3$  

## (b)  
Denote $SI^2$ and $SP\times I$ be $X_4$ and $X_5$,respectively.  
Assumptions:  
$Y_{i} = \beta_{0} + \beta_{1} X_1 + \beta_{2} X_2 + \beta_{3} X_3 + \beta_{4} X_4+\beta_{5} X_5+\epsilon_{i}$  
,where $E(\epsilon_{i}) = 0$ , $Var(\epsilon_{i}) = \sigma^2$ for i=1,2,...,17.  
$Model \ matrix : \ X^{*} = [1,X_1,X_2,X_3,X_4,X_5]$  
$Coefficient:  \beta^{*} = \  [\beta_0,\beta_1,\beta_2,\beta_3,\beta_4,\beta_5]$  
一樣藉由Least square method，計算$\hat \beta^{*} = ((X^{*})^{T}X^{*})^{-1}(X^{*})^{T}Y$，  
```{r eval=FALSE}
X_star <- data.matrix(cbind(X,ex1_data[,2]^2,ex1_data[,3]*ex1_data[,4]))
round(solve(t(X_star) %*% X_star) %*% t(X_star) %*% Y,digits = 4)
```

會得出$[52404.5295,35.1319,-13.7152,-3715.9028,-0.0145,1.0221]^T$ (round to 4 decimal places)  
因此得到 $\hat Y = 52404.5295 + 35.1319X_1 -13.7152X_2-3715.9028X_3-0.0145X_4+1.0221X_5$.  
\newpage  

## (c)  
由於 $X_4 = X_1^2$, $X_5=X_2*X_3$，  
可將 Part(b) 的結果另為 $F(X_1,X_2,X_3)$ : the function of $(X_1,X_2,X_3)$。  
因為解釋變數之間不相互影響，不過$X_5$是$X_2$和$X_3$的交互作用變數，所以可再將其拆成  
$F(X_1,X_2,X_3)=F_{1}(X_1)+F_{2}(X_2,X_3)$  
,where $F_{1}(X_1)=52404.5295 + 35.1319X_1-0.0145X_1^2$ ; $F_{2}(X_2,X_3) =-13.7152X_2-3715.9028X_3+1.0221X_2X_3$.  

(i) 由於$F_1$是凹函數，所以由"Second derivative test"得知:  
$\dfrac{d}{dx}F_1(x) = 0$  
$\Rightarrow 35.1319-0.029x = 0$ $\Rightarrow x =1211.445$  
考慮$SI$的資料範圍為[56,1754]，當$X_1=1211$時(因為$SI$皆為整數)，$F_1(X_1)$達至最大值 73684.71，這是合理的。  

(ii) $F_2$是雙變數函數，由於 determinant of Hessian matrix <0 for all $X_2,X_3$ ，在找最大值時可考慮其邊界點。  
所以這裡先觀察 $F_2$ 的 contour plot:  
```{r echo=FALSE}
F_2 = function(x){-13.7152*x[1]-3715.9028*x[2]+1.0221*x[1]*x[2]}
z <-matrix(0,10,10) 
X_2 <-seq(min(ex1_data$SP),max(ex1_data$SP),length=10) 
X_3 <-seq(min(ex1_data$I),max(ex1_data$I),length=10)
for(i in 1:10){
  for(j in 1:10){z[i,j]=F_2(c(X_2[i],X_3[j]))}
} 
contour(X_2,X_3,z,xlab="SP",ylab="I",col = "red")

```

這裡可以觀察到， (i) SP 極大且 I 相對極大 或 (ii) SP 極小且 I 相對極小時，$F_2$可以達至最大。  
For case (i)，我使用R語言的"optim"指令來解最大值(初始值分別設定為$SP=P_{90}=3938$(90-th percentile)和$I=P_{90}=25.944$)。
```{r eval=FALSE}
F_2=function(x){-(-13.7152*x[1]-3715.9028*x[2]+1.0221*x[1]*x[2])}
optim(c(3938,25.944),fn = F_2,method = 'L-BFGS-B',lower = c(840,10.54),upper = c(4240,29.19))
```
```{r echo=FALSE}
file <- "ex1_c(i).png"
knitr::include_graphics(file)
```
  
**NOTE: R語言的 optim 指令為求解函數最小值，因此使用指令時要在函數前多個負號。**  
For case (ii)，初始值分別設定為$SP=P_{10}=2178$和$I=P_{10}=10.958$:  
```{r eval=FALSE}
optim(c(2178,10.958),fn = F_2,method = 'L-BFGS-B',lower = c(840,10.54),upper = c(4240,29.19))
```
```{r echo=FALSE}
file <- "ex1_c(ii).png"
knitr::include_graphics(file)
```
  
由上述結果，我們得知 $SP=4240$ , $I = 29.19$可以得到 $F_2$ 的最大值 $F_2(4240,29.19)=-40118.83$。  
因此，the maximum of $\hat Y = 52404.5295 + 35.1319X_1 -13.7152X_2-3715.9028X_3-0.0145X_4+1.0221X_5$   
is $73684.71 - 40118.83 = 33565.88$ at $(SI,SP,I) = (1211,4240,29.19)$。  
\newpage

### 2. 
* 讀取資料  
```{r}
ex2_data <- read.table("http://www.stat.nthu.edu.tw/~swcheng/Teaching/stat5410/data/prostate.txt"
,header = TRUE)
```
Denote these variables as the following:  
* Response variabe: lpsa($Y$)  
* Explantary variables: lcavol($X_1$)、lweight($X_2$)、age($X_3$)、lbph($X_4$)、svi($X_5$)、lcp($X_6$)、gleason($X_7$)、pgg45($X_8$)  

## (a)  
```{r echo=TRUE}
a_fit <- lm(lpsa ~ lcavol,data = ex2_data)
```
```{r echo=FALSE}
result <- c(as.numeric(a_fit$coefficients),summary(a_fit)$r.squared,summary(a_fit)$sigma)
d <- cbind("beta0"=result[1],"beta1"=result[2],
           "R squard"= result[3], "Residual s.d." = result[4])
knitr::kable(d)
```

  
## (b)  
Model adding lweight($X_2$): $Y_i=\beta_0+\beta_1X_1+\beta_2X_2+\epsilon_i$,i=1,2,...,97.  
```{r include=FALSE}
r_squared_trend <- c()
se_trend <- c()
```
```{r}
b1_fit <- lm(lpsa ~ lcavol + lweight,data = ex2_data)
```
```{r echo=FALSE}
result <- c(as.numeric(b1_fit$coefficients),summary(b1_fit)$r.squared,summary(b1_fit)$sigma)
d <- cbind("beta0"=result[1],"beta1"=result[2],
           "beta2"=result[3],"R squard"= result[4], 
           "Residual s.d." = result[5])
knitr::kable(d)
```

\newpage  
Model adding lweight($X_2$) and svi($X_5$): $Y_i=\beta_0+\beta_1X_1+\beta_2X_2+\beta_5X_5+\epsilon_i$,i=1,2,...,97.  
```{r include=FALSE}
r_squared_trend <- c(r_squared_trend,summary(b1_fit)$r.squared)
se_trend <- c(se_trend,summary(b1_fit)$sigma)
```
```{r echo=TRUE}
b2_fit <- lm(lpsa ~ lcavol + lweight + svi,data = ex2_data)
```
```{r echo=FALSE}
result <- c(as.numeric(b2_fit$coefficients),summary(b2_fit)$r.squared,summary(b2_fit)$sigma)
d <- cbind("beta0"=result[1],"beta1"=result[2],"beta2"=result[3],"beta5"=result[4],
           "R squard"= result[5], "Residual s.d." = result[6])
knitr::kable(d)
```

Model adding lweight ,svi, lbph($X_4$) and svi($X_5$):$Y_i=\beta_0+\beta_1X_1+\beta_2X_2+\beta_4X_4+\beta_5X_5+\epsilon_i$,i=1,2,...,97.  
```{r include=FALSE}
r_squared_trend <- c(r_squared_trend,summary(b2_fit)$r.squared)
se_trend <- c(se_trend,summary(b2_fit)$sigma)
```
```{r echo=TRUE}
b3_fit <- lm(lpsa ~ lcavol + lweight + lbph + svi,data = ex2_data)
```
```{r echo=FALSE}
result <- c(as.numeric(b3_fit$coefficients),summary(b3_fit)$r.squared,summary(b3_fit)$sigma)
d <- cbind("beta0"=result[1],"beta1"=result[2],
           "beta2"=result[3],"beta4"=result[4],"beta5"=result[5],
           "R squard"= result[6], "Residual s.d." = result[7])
knitr::kable(d)
```

Model adding lweight ,svi ,lbph and age($X_3$):  
$Y_i=\beta_0+\beta_1X_1+\beta_2X_2+\beta_3X_3+\beta_4X_4+\beta_5X_5+\epsilon_i$,i=1,2,...,97.  
```{r include=FALSE}
r_squared_trend <- c(r_squared_trend,summary(b3_fit)$r.squared)
se_trend <- c(se_trend,summary(b3_fit)$sigma)
```
```{r echo=TRUE}
b4_fit <- lm(lpsa ~ lcavol + lweight + age + lbph + svi,data = ex2_data)
```
```{r echo=FALSE}
result <- c(as.numeric(b4_fit$coefficients),summary(b4_fit)$r.squared,summary(b4_fit)$sigma)
d <- cbind("beta0"=result[1],"beta1"=result[2],"beta2"=result[3],"beta3"=result[4],"beta4"=result[5],
           "beta5"=result[6],"R squard"= result[7], "Residual s.d." = result[8])
knitr::kable(d)
```
  
Model adding lweight ,svi ,lbph, age and lcp($X_6$):  
$Y_i=\beta_0+\beta_1X_1+\beta_2X_2+\beta_3X_3+\beta_4X_4+\beta_5X_5+\beta_6X_6+\epsilon_i$,i=1,2,...,97.  
```{r include=FALSE}
r_squared_trend <- c(r_squared_trend,summary(b4_fit)$r.squared)
se_trend <- c(se_trend,summary(b4_fit)$sigma)
```
```{r echo=TRUE}
b5_fit <- lm(lpsa ~ lcavol + lweight + age + lbph + svi +lcp,data = ex2_data)
```
```{r echo=FALSE}
result <- c(as.numeric(b5_fit$coefficients),summary(b5_fit)$r.squared,summary(b5_fit)$sigma)
d1 <- cbind("beta0"=result[1],"beta1"=result[2],
            "beta2"=result[3],"beta3"=result[4],
            "beta4"=result[5])
knitr::kable(d1)
```
```{r echo=FALSE}
d2 <- cbind("beta5"=result[6],"beta6"=result[7],
           "R squard"= result[8], "Residual s.d." = result[9])
knitr::kable(d2)
```
\newpage
Model adding lweight ,svi ,lbph, age,lcp and pgg45($X_8$):  
$Y_i=\beta_0+\beta_1X_1+\beta_2X_2+\beta_3X_3+\beta_4X_4+\beta_5X_5+\beta_6X_6+\beta_8X_8+\epsilon_i$,i=1,2,...,97.   
```{r include=FALSE}
r_squared_trend <- c(r_squared_trend,summary(b5_fit)$r.squared)
se_trend <- c(se_trend,summary(b5_fit)$sigma)
```
```{r echo=TRUE}
b6_fit <- lm(lpsa ~ lcavol + lweight + age + lbph + svi +lcp+pgg45,data = ex2_data)
```
```{r echo=FALSE}
result <- c(as.numeric(b6_fit$coefficients),summary(b6_fit)$r.squared,summary(b6_fit)$sigma)
d1 <- cbind("beta0"=result[1],"beta1"=result[2],"beta2"=result[3],
            "beta3"=result[4],"beta4"=result[5])
knitr::kable(d1)
```
```{r echo=FALSE}
d2 <- cbind("beta5"=result[6],"beta6"=result[7],
           "beta8"=result[8],"R squard"= result[9], "Residual s.d." = result[10])
knitr::kable(d2)
```


Model adding all explantary variables:  
$Y_i=\beta_0+\beta_1X_1+\beta_2X_2+\beta_3X_3+\beta_4X_4+\beta_5X_5+\beta_6X_6+\beta_7X_7+\beta_8X_8+\epsilon_i$,i=1,2,...,97.   
```{r include=FALSE}
r_squared_trend <- c(r_squared_trend,summary(b6_fit)$r.squared)
se_trend <- c(se_trend,summary(b6_fit)$sigma)
```
```{r echo=TRUE}
b7_fit <- lm(lpsa ~ . ,data = ex2_data)
```
```{r echo=FALSE}
result <- c(as.numeric(b7_fit$coefficients),summary(b7_fit)$r.squared,summary(b7_fit)$sigma)
d1 <- cbind("beta0"=result[1],"beta1"=result[2],
           "beta2"=result[3],"beta3"=result[4],
           "beta4"=result[5],"beta5"=result[6])
knitr::kable(d1)
```
```{r echo=FALSE}
d2<-cbind("beta6"=result[7],"beta7"=result[8],"beta8"=result[9],
           "R squard"= result[10], "Residual s.d." = result[11])
knitr::kable(d2)
```


```{r include=FALSE}
r_squared_trend <- c(r_squared_trend, summary(b7_fit)$r.squared)
se_trend <- c(se_trend, summary(b7_fit)$sigma)
```

\newpage  
接著把前面計算的 $R^2$ 與 residual s.d. 值繪製成折線圖  
```{r echo=FALSE, fig.height=3, fig.width=5}
plot(r_squared_trend,type = "b",main="R Squared trend",  xlab ="model",ylab="R squared",pch=19)
```

```{r ,fig.width=5, fig.height=3 ,echo=FALSE}
plot(se_trend,type = "b", main="Residual standard error Trend", xlab ="model",ylab="Standard error",pch=19)
```
\newpage  
由以上的趨勢圖，  
可以發現part(a)的模型加進 lweight 和 svi 後的$R^2$值，比單純加 lweight 有明顯的提升，且residaual standard error 有明顯的降低。  
後續加入其他變數，雖然一定不會降低前一個model的$R^2$值，但增加的幅度沒有比從 1 -> 2 還要多。  
以及 residaual standard error 在 2 之後變化幅度不大。  
推測出 lweight 和 svi 同時考慮時，與 lpsa 的變化與解釋性是較顯著相關的。  


## (c)  

```{r fig.width=6, fig.height=4,echo=FALSE}
plot(x=ex2_data$lcavol,y=ex2_data$lpsa, type='p',col="black", main="lpsa vs. lcavol", xlab="lcavol", ylab="lpsa")
c1_fit <- lm(lpsa ~ lcavol, data = ex2_data)
abline(c1_fit, col='blue')
c2_fit <- lm(lcavol ~ lpsa, data=ex2_data)
abline(a = -c2_fit$coefficient[1]/c2_fit$coefficient[2],b = 1/c2_fit$coefficient[2], col='red')
```
  
藍線: the fitted line of simple regression of lpsa on lcavol,$\hat Y = 1.5072979 + 0.7193201 X_1$   
紅線: the fitted line of simple regression of lcavol on lpsa,$\hat X_1 = -0.5085802 + 0.7499191 Y$    
這裡要注意的是，因為 fitted line of lcavol on lpsa 是以 lcavol 作為反應變數，所以紅線需要做線性轉換才能呈現出來。亦即:  
$\hat X_1 = \hat\beta_0 + \hat \beta_1 Y$  
$\Rightarrow Y = -\dfrac{\hat\beta_0}{\hat \beta_1} + \dfrac{1}{\hat \beta_1} \hat X_1$  
$\Rightarrow Y = 0.67818  + 1.333477 \hat X_1$  
這裡可以觀察到，兩條線有一交點。  
因為$\overline Y = \hat \beta_0 + \hat \beta_1 \overline X$的性質，不失一般性，紅線也會通過 $(\overline X,\overline Y)$，因此交點為$(\overline X_{1},\overline Y) = (1.35001,2.478387)$。  

\newpage  

### 3.  
* 事前工作:將資料轉成可讀取的形式  
```{r echo=FALSE}
file <- "ex3 data advised.png"
knitr::include_graphics(file)
```

* 讀取資料:  
```{r read data skill (1) , eval=FALSE, include=FALSE}
# install.packages("magrittr") 
library(magrittr)
data3<- read.csv("http://www.stat.nthu.edu.tw/~swcheng/Teaching/stat5410/data/E2.9.txt", header = T)
data3 <- sapply(data3[-17,], function(x){strsplit(x,split =" ")})
data3 <- data3 %>% lapply(function(x){x[x != ""]})
x <- data3[-1] %>% lapply( as.numeric) %>% rbind.data.frame() %>% t() %>% `dimnames<-`(list(1:15,1:10))
data3 <- cbind(rep(x[,1], 3), rbind(x[,3*1:3-1], x[,3*1:3], x[,3*1:3+1]))
economic_sectors <- c(rep(20,15),rep(36,15),rep(37,15))
data3 <- cbind(data3,economic_sectors) %>% as.data.frame()
colnames(data3)=c("year","capital","labor","real_value","economic_sectors")
```
```{r read data skill (2) ,  eval=FALSE, include=FALSE}
library(data.table)  #install data.table
colname <- c("Year","C:20","C:36","C:37","L:20","L:36","L:37","R:20","R:36","R:37")
data3 <- fread("http://www.stat.nthu.edu.tw/~swcheng/Teaching/stat5410/data/E2.9.txt",col.names = colname)
```

```{r}
ex3_data <- read.table("ex3.txt",header = TRUE)
```
接著把不同部門的相同變數合併成同一欄(column)  
```{r}
YEAR <- rep(ex3_data[,1],3)
Capital <- c(ex3_data[,2],ex3_data[,3],ex3_data[,4])
Labor <- c(ex3_data[,5],ex3_data[,6],ex3_data[,7])
RealValueAdded <-c(ex3_data[,8],ex3_data[,9],ex3_data[,10])
Sector <- c(rep("Food and kindred products (20)",15),
            rep("electrical and electronic machinery, equipment and supplies (36)",15),
            rep("transportation equipment (37)",15))
ex3_data <- data.frame(
  "YEAR" = YEAR,"Capital"=Capital,"Labor"=Labor,
  "RealValueAdded"=RealValueAdded,
  "Sector" = Sector
)
```


調整完的資料會變成以下(取前6筆):  
```{r eval=FALSE, include=FALSE}
head(ex3_data)
```
```{r echo=FALSE}
file <- "ex3 data combined.png"
knitr::include_graphics(file)
```

## (a)  
$V_t = \alpha K_t^{\beta_1} L_t^{\beta_2} \epsilon_t$  
$\Rightarrow log(V_t) = log(\alpha K_t^{\beta_1} L_t^{\beta_2} \epsilon_t)=log(\alpha)+\beta_1 log(K_t) + \beta_2 log(L_t) + log(\epsilon_t)$  
這裡發現，將其模型取log後，就變成是一個線性模型，其變數為:  
* Response : $log(V_t)$  
* Explantary : $log(K_t)$、$log(L_t)$  
* constant : $log(\alpha)$  
* error : $log(\epsilon_t)$  
```{r echo=TRUE}
fit20 <- lm(log(RealValueAdded)~log(Capital)+log(Labor),
            data = ex3_data,
            subset = (Sector =="Food and kindred products (20)"))
beta_20 <- fit20$coefficients[2:3]

fit36 <- lm(log(RealValueAdded)~log(Capital)+log(Labor),
            data = ex3_data,
            subset = (Sector =="electrical and electronic machinery, equipment and supplies (36)"))
beta_36 <- fit36$coefficients[2:3]

fit37 <- lm(log(RealValueAdded)~log(Capital)+log(Labor),
            data = ex3_data,
            subset = (Sector =="transportation equipment (37)"))
beta_37 <- fit37$coefficients[2:3]
result_beta <- matrix(c(beta_20,beta_36,beta_37),ncol = 3)
colnames(result_beta) <- c("Sector.20","Sector.36","Sector.37")
rownames(result_beta) <- c("beta1","beta2")
knitr::kable(result_beta)
```

\newpage  

## (b)  
Constraint : $\beta_1 + \beta_2 =1$  
$log(V_t)=log(\alpha)+\beta_1log(K_t)+(1-\beta_1)log(L_t)+log(\epsilon_t)$  
$\ \ \ \ \ =log(\alpha)+\beta_1(log(\dfrac{K_t}{L_t}))+log(L_t)+log(\epsilon_t)$  
將 $log(\dfrac{K_t}{L_t})$當作解釋變數，以及 offset 為 $log(L_t)$。  
```{r echo=TRUE}
fit20 <- lm(log(RealValueAdded)~log(Capital/Labor),
            data = ex3_data,
            subset = (Sector =="Food and kindred products (20)"),
            offset = log(Labor))
beta_20 <- c(fit20$coefficients[2],1-fit20$coefficients[2])

fit36 <- lm(log(RealValueAdded)~log(Capital/Labor),
            data = ex3_data,
            subset = (Sector =="electrical and electronic machinery, equipment and supplies (36)"),
            offset = log(Labor))
beta_36 <- c(fit36$coefficients[2],1-fit36$coefficients[2])

fit37 <- lm(log(RealValueAdded)~log(Capital/Labor),
            data = ex3_data,
            subset = (Sector =="transportation equipment (37)"),
            offset = log(Labor))
beta_37 <- c(fit37$coefficients[2],1-fit37$coefficients[2])
result_beta <- matrix(c(beta_20,beta_36,beta_37),ncol = 3)
colnames(result_beta) <- c("Sector.20","Sector.36","Sector.37")
rownames(result_beta) <- c("beta1","beta2")
knitr::kable(result_beta)
```

  
\newpage  

## (c)  
$log(V_t)=log(\alpha)+log(\gamma)t+\beta_1log(K_t)+\beta_2log(L_t)+log(\epsilon_t)$  
將 YEAR 當作解釋變數考慮進來，意味著 Real value added 會隨著年份有所變動。  
  
```{r echo=TRUE}
fit20 <- lm(log(RealValueAdded)~YEAR +log(Capital)+log(Labor),
            data = ex3_data,
            subset = (Sector =="Food and kindred products (20)"))
beta_20 <- fit20$coefficients[3:4]

fit36 <- lm(log(RealValueAdded)~YEAR +log(Capital)+log(Labor),
            data = ex3_data,
            subset = (Sector =="electrical and electronic machinery, equipment and supplies (36)"))
beta_36 <- fit36$coefficients[3:4]

fit37 <- lm(log(RealValueAdded)~YEAR +log(Capital)+log(Labor),
            data = ex3_data,
            subset = (Sector =="transportation equipment (37)"))
beta_37 <- fit37$coefficients[3:4]
result_beta <- matrix(c(beta_20,beta_36,beta_37),ncol = 3)
colnames(result_beta) <- c("Sector.20","Sector.36","Sector.37")
rownames(result_beta) <- c("beta1","beta2")
knitr::kable(result_beta)
```

\newpage  

## (d)  
Constraint : $\beta_1 + \beta_2 =1$  
$log(V_t)=log(\alpha)+log(\gamma)t+\beta_1log(K_t)+(1-\beta_1)log(L_t)+log(\epsilon_t)$  
$=log(\alpha)+log(\gamma)t+\beta_1log(\dfrac{K_t}{L_t})+log(L_t)+log(\epsilon_t)$  
將 $YEAR$ 和 $log(\dfrac{K_t}{L_t})$當作解釋變數，以及 offset 為 $log(L_t)$。  
```{r echo=TRUE}
fit20 <- lm(log(RealValueAdded)~YEAR +log(Capital/Labor),
            data = ex3_data,
            subset = (Sector =="Food and kindred products (20)"),offset = log(Labor))
beta_20 <- c(fit20$coefficients[3],1-fit20$coefficients[3])

fit36 <- lm(log(RealValueAdded)~YEAR +log(Capital/Labor),
            data = ex3_data,
            subset = (Sector =="electrical and electronic machinery, equipment and supplies (36)"),
            offset = log(Labor))
beta_36 <- c(fit36$coefficients[3],1-fit36$coefficients[3])

fit37 <- lm(log(RealValueAdded)~YEAR +log(Capital/Labor),
            data = ex3_data,
            subset = (Sector =="transportation equipment (37)"),offset = log(Labor))
beta_37 <- c(fit37$coefficients[3],1-fit37$coefficients[3])
result_beta <- matrix(c(beta_20,beta_36,beta_37),ncol = 3)
colnames(result_beta) <- c("Sector.20","Sector.36","Sector.37")
rownames(result_beta) <- c("beta1","beta2")
knitr::kable(result_beta)
```
