---
title: "Reliability Analysis-HW1"
author: 
- 'ID : 111024517'
- 'Name : 鄭家豪'
date: due on 03/08
geometry: left=3cm,right=3cm,top=2cm,bottom=2cm
header-includes:
  - \usepackage{leading}
  - \leading{18pt}
  - \usepackage{xeCJK}
  - \setCJKmainfont{標楷體}
  - \setCJKmonofont{標楷體}
output:
  pdf_document:
    latex_engine: xelatex
classoption: a4paper
---

```{r setup, include=FALSE}
knitr::opts_chunk$set(echo = TRUE)
```

# Problem 1
## (a)
可以採用 Chapter 1,Example 4(Heat Exchanger Tube Crack Data) 的例子來解釋這個事情。由於每次檢查時，將不足以造成核電廠安全問題的極少數有裂縫管子都給維修好，這對於工廠的運作是沒效率的。所以在建造機器前，會考慮機器內可容忍最低比例的裂縫管子使運作安全而建造。通常不會考慮到能容忍一半以上的失敗品同時存在，這會造成安全性的問題。

## (b)
通常可靠度資料會有 censored data ，所以在大部分的可靠度資料中，沒辦法從期望值和變異數得知想要的資訊。

## (c)
比如機車使用的電瓶壽命，這個產品可能會依照使用頻率與氣候而有所不同的壽命，考慮使用其 mean time to failure 來分析想知道的問題。

# Problem 2
The CDF of the lifetime T to the transmission for the Model X automobile is
\[F(t)=1-\exp{[-(\dfrac{t}{130})^{2.5}]},t>0,\]
where time is measured in thousands of miles. A Model X automobile with 120 thousand miles of
previous service is being offered for sale.

## (a)
The desired probability is
\[P(T<150|T>120)=\dfrac{F(150)-F(120)}{1-F(120)}=1-\exp{[-((15/13)^{2.5}-(12/13)^{2.5})]}=0.457446\]
```{r}
#2.a
d <- (15/13)^(2.5) - (12/13)^(2.5)
1-exp(-d)
```

## (b)
Its remaining-life time is defined by U=T-120 condition on T > 120.
The CDF of $U|\{T>120\}$ is
\[G(u|T>120) = P(T-120 \leq u|T>120)=\dfrac{F(u+120)-F(120)}{1-F(120)},u >0.\]
Let m be the desired median of $U|\{T>120\}$,we have
$$
\begin{split}
&0.5=G(m|T>120)=1-\exp(-\dfrac{(m+120)^{2.5}-120^{2.5}}{130^{2.5}}) \\
& m = (130^{2.5}\times\ln(2)+120^{2.5})^{1/2.5} -120 = 33.36985
\end{split}
$$
```{r}
#2.b
(130^(2.5)*log(2)+120^(2.5))^(1/2.5)-120
```

# Problem 3
\[T \sim F(t)=\dfrac{t}{2},0 \leq t \leq 2.\]

## (a)
The pdf of T, f(t) = $dF(t)/dt=1/2$,0<t<2.  
The hf of T,h(t) = f(t)/(1-F(t)) = 1/(2-t),0<t<2.

## (b)
\[1-\exp{[-\int_{0}^{t}h(x)dx]}=1-\exp{(-\ln{\dfrac{2}{2-t})}} = 1-(2-t)/2 = t/2 = F(t)\]

## (c)
* pdf plot:
```{r}
pdf <- function(x){return(rep(1/2,length(x)))}
curve(pdf,from = 0,to = 2,xlab = "t",
      ylab="f(t)",ylim=c(0,0.6),
      main="Probability Density Function")
```

* cdf plot:
```{r}
cdf = function(x){x/2}
curve(cdf,from = 0,to = 2,xlab = "t",
      ylab="F(t)",ylim=c(0,1),
      main="Cumulative Distribution Function")
```

## (d)
* Hazard function plot:
```{r}
# correct
hf = function(x){1/(2-x)}
curve(hf,from = 0.0001,to = 1.9999,xlab = "t",
      ylab="h(t)",
      main="Hazard Function",
      ylim=c(0,30))
```
由於 $h(t)=1/(2-t)$ 於 $t=2$ 是 undefined，當 $t \rightarrow 2^{-}$，會使得 h(t) 急遽增加，由上面圖型可看出。

## (e)
```{r}
# correct
par(mfrow=c(1,2))
curve(pdf,from = 0,to = 2,xlab = "t",
      ylab="f(t)",ylim=c(0,0.6),
      main="Probability Density")
points(x = 0.8,y=0.5,pch=16,col="red")
rect(xleft = 0, xright = 0.8, 
     ybottom = 0, ytop =0.5,
     border = NA, col = adjustcolor("blue", alpha = 0.3))
curve(cdf,from = 0,to = 2,xlab = "t",
      ylab="F(t)",ylim=c(0,1),
      main="Cumulative Distribution")
points(x = 0.8,y=0.4,pch=16,col="red")
text(0.95,0.4,expression(t[0.4]),cex=0.8)
segments(x0=0.8,y0=0,x1=0.8,y1=0.4,lty=2,col = "red")
segments(x0=0,y0=0.4,x1=0.8,y1=0.4,lty=2,col = "red")
```

By Probability integral transformation,$F(t) \sim U(0,1).$
\[\int^{t_p}_{0}dx=p \Rightarrow t_p = p.\text{So,}t_{0.4}=0.4.\]
在前面的小題中，得知 $T \sim U(0,1/2)$，以及觀察其 cdf plot ，可看出 T 的 p 百分位數對應到 t=2p。F(t) 一樣是 uniform distribution，如果 T 乘 2倍就和 F(t) 的分佈一樣，那對應的 p 百分位數就會除以 2，得到 p。

## (f)
\[Pr(0.1<T\leq0.2) = F(0.2)-F(0.1)=0.05\]
\[Pr(0.8<T\leq0.9) = F(0.9)-F(0.8)=0.05\]
由 pdf plot，因為圖形是一個矩形，可看出這兩個機率值等於 area = 0.1(difference) $\times$ 1/2(density)。
```{r}
# correct
curve(pdf,from = 0,to = 2,xlab = "t",
      ylab="f(t)",ylim=c(0,0.6),
      main="Probability Density")
rect(xleft = 0.1, xright = 0.2, 
     ybottom = 0, ytop =0.5,
     border = NA, col = adjustcolor("blue", alpha = 0.3))
text(0.15,0.55,"P(0.1 < T <= 0.2)",cex=0.8)
rect(xleft = 0.8, xright = 0.9, 
     ybottom = 0, ytop =0.5,
     border = NA, col = adjustcolor("yellow", alpha = 0.3))
text(0.85,0.55,"P(0.8 < T <= 0.9)",cex=0.8)
```


## (g)
\[Pr(0.1<T\leq0.2|T>0.1) = \dfrac{0.05}{1-F(0.1)}=0.05/0.95 =1/19,\]
comparing to $h(0.1)\times\Delta t = \dfrac{f(0.1)}{1-F(0.1)}\times0.1 = \dfrac{0.1}{1.9}=1/19,$equality exactly.
\[Pr(0.8<T\leq0.9|T>0.8) = \dfrac{0.05}{1-F(0.8)}=0.05/0.60 =1/12,\]
comparing to $h(0.8)\times\Delta t = \dfrac{f(0.8)}{1-F(0.8)}\times0.1 = \dfrac{0.1}{1.2}=1/12,$equality exactly.

## (h)
From the definition of h(t),
\[h(t)=\lim_{\Delta t \rightarrow 0}\dfrac{P(t<T<t+\Delta t|T>t)}{\Delta t},\]
the h(t) gives the "propensity" that a unit will fail in the next small interval of time,conditional on that is has survived to time t.So,$h(t)\times \Delta t \approx P(t<T<t+\Delta t|T>t).$
The result of part (g) is obtained accroding to this.

# Problem 4
\[L(t_0)=E(U)=\dfrac{1}{1-F(t_0)}\int_{t_0}^{\infty}[1-F(z)]dz.\]

## (a)
$$
\begin{split}
&L(t)(1-F(t)) = \int_{t}^{\infty}[1-F(z)]dz \\
&\text{Differential the above with respect to t}, \\
&L^{'}(t)(1-F(t))-f(t)L(t) = -(1-F(t)) \Rightarrow  \dfrac{1+L'(t)}{L(t)} = \dfrac{f(t)}{1-F(t)}.
\end{split}
$$
$\because H(t) = \int_{0}^{t}\dfrac{f(z)}{1-F(z)}dz = -\ln{[1-F(t)]}$  
$\therefore F(t) = 1-\exp{[-\int_{0}^{t}\dfrac{f(z)}{1-F(z)}dz]} = 1-\exp{[-\int^{t}_{0}\dfrac{1+L'(z)}{L(z)}dz]}$.

## (b)
\[S(t)=1-F(t)=\exp{[-\int^{t}_{0}\dfrac{1+L'(t)}{L(t)}dz]}\]
\[h(t)=\dfrac{f(t)}{1-F(t)} = \dfrac{1+L'(t)}{L(t)}\]
\[f(t)=S(t)\times h(t)=\dfrac{1+L'(t)}{L(t)}\times\exp{[-\int^{t}_{0}\dfrac{1+L'(t)}{L(t)}dz]}\]

# Problem 5

```{r}
#install.packages("binom")
library("binom")
r=1000
p=seq(0,1,length=r)
n=50
cp=0
for(i in 1:length(p)){
  cp[i]=binom.coverage(p[i],n,0.95,method = "lrt")$coverage
}
plot(p,cp,type="l",ylim=c(0.85,1),main="LRT interval (n=50)")
abline(h=0.95,col=2)
```

